【裁判字號】    99,事聲,44
【裁判日期】    990730
【裁判案由】    聲明異議
【裁判全文】
臺灣臺南地方法院民事裁定              99年度事聲字第44號
異  議  人  乙○○
相  對  人  良京實業股份有限公司
法定代理人  甲○○
上列異議人因聲請限期起訴事件，對本院司法事務官於民國99年
5 月18日所為99年度司聲字第271 號民事裁定聲明異議，本院裁
定如下：
    主  文
異議駁回。
異議程序費用由異議人負擔。
    理  由
一、本件異議意旨略以：異議人對於相對人向本院聲請撤銷本院
    民國86年度全字第3392號假扣押裁定（下稱系爭假扣押裁定
    ）及撤回假扣押執行之聲請，並不知情，且未接獲任何之通
    知，亦未見到相對人聲請撤銷系爭假扣押裁定及撤回假扣押
    執行聲請之相關文件；況異議人於99年6 月10日向地政事務
    所申請坐落臺南市○區○○段401 、404 地號土地（下稱系
    爭土地）之土地登記第二類謄本，其上仍記載「依臺南地方
    法院86南院慶執全新字第2752號函辦理假扣押登記」等語。
    為此，爰提起本件異議，請求廢棄原裁定等語。
二、按本案尚未繫屬者，命假扣押之法院應依債務人聲請，命債
    權人於一定期間內起訴；債權人不於期間內起訴者，債務人
    得聲請命假扣押之法院撤銷假扣押裁定，此觀之民事訴訟法
    第529 條第1 項、第3 項之規定自明。命假扣押之法院依債
    務人聲請，命債權人於一定期間內起訴之目的，乃債權人如
    不於期間內起訴，債務人得聲請命假扣押之法院撤銷假扣押
    之裁定。如債權人業已撤銷假扣押之裁定，命假扣押之法院
    自無再命債權人於一定期間內起訴之必要。
三、查，本件相對人前於86年間，雖曾以系爭假扣押裁定聲請本
    院對於異議人所有之系爭土地及坐落其上建號1089號建物實
    施假扣押，經本院以86年度執全字第2752號假扣押執行事件
    執行在案，惟相對人業於88年12月8 日向本院聲請撤銷系爭
    假扣押裁定，本院並於88年12月15日以88年度裁全聲字第18
    9 號民事裁定，撤銷系爭假扣押裁定，該裁定已於89年2 月
    21日確定；其後，相對人於89年3 月3 日並具狀撤回本院86
    年度執全字第2752號假扣押執行事件之聲請，惟因異議人所
    有之前開不動產上，另有本院87年度執全字第188 號、第38
    0 號執行事件併案執行，無法塗銷查封，本院民事執行處乃
    於89年3 月8 日以86南院鵬執全新字第2752號通知，通知相
    對人前開不動產因另有本院87年度執全字第188 號、第380
    號執行事件併案執行，無法塗銷查封，業經本院依職權調取
    本院86年度全字第3392號、86年度執全字第2752號、88年度
    裁全聲字第189 號卷宗核閱無訛，並有本院88年度裁全聲字
    第189 號民事裁定、裁定確定證明書、相對人於89年3 月3
    日向本院聲請撤回本院86年度執全字第2752號假扣押執行事
    件之民事撤回執行聲請狀及本院民事執行處89年3 月8 日86
    南院鵬執全新字第2752號通知等影本各1 份在卷可稽，足認
    系爭假扣押裁定確已撤銷。準此，系爭假扣押裁定既已撤銷
    ，揆之前揭說明，本院自無再命相對人於一定期間內起訴之
    必要。至異議人雖以前揭情詞為由，聲明異議，惟查，縱令
    異議人對於相對人向本院聲請撤銷系爭假扣押裁定及撤回假
    扣押執行之聲請，並不知情，且未接獲任何之通知，亦未見
    到相對人聲請撤銷系爭假扣押裁定及撤回假扣押執行聲請之
    相關文件、系爭土地之土地登記第二類謄本，其上仍記載「
    依臺南地方法院86南院慶執全新字第2752號函辦理假扣押登
    記」等語，對於系爭假扣押裁定業已撤銷之事實，並無影響
    ，本院仍無命相對人於一定期間內起訴，使異議人得於相對
    人不於期間內起訴時，得以聲請本院撤銷前開業已撤銷之系
    爭假扣押之必要，異議人前開主張，自不足採。從而，原裁
    定駁回異議人之聲請，核無違誤。異議意旨指摘原裁定不當
    ，請求廢棄原裁定，為無理由，應予駁回。
四、依民事訴訟法第240 條之4 第3 項、第95條、第78條，裁定
    如主文。
中    華    民    國    99    年    7    月    30    日
                    民事第三庭  法  官  伍逸康
以上正本係照原本作成。
如對本裁定抗告須於裁定送達後10日內向本院提出抗告狀，並繳
納抗告費新臺幣1,000元。
中    華    民    國    99    年    7     月    30    日
                                書記官  盧昱蓁

司法院資訊處製作；財團法人民間司法改革基金會備份。
